臺灣高雄地方法院刑事判決　　　　　　　　　　　　九十一年度易字第一五五三號
　　公　訴　人　臺灣高雄地方法院檢察署檢察官
　　被　　　告　乙○○
　　被　　　告　甲○○
右列被告因電子遊戲場業管理條例案件，經檢察官聲請簡易判決處刑（九十一年度偵
字第二七八三號、九十一年度偵字第二九四號），經本院鳳山簡易庭認為不宜以簡易
判決處刑，簽請依通常程序審理，暨移送併案（九十一年度偵字第五六四九號），本
院判決如左：
    主  文
乙○○、甲○○均無罪。
    理  由
一、本件公訴意旨略以：被告乙○○（公訴人誤載為施志偉）明知其未向主管機關申
    請辦理營利事業登記證，不得設置電子遊戲供不特定人益智娛樂，於民國九十年
    十二月一日起，以新台幣（下同）二十五萬八千元之代價，向丙○○（另案不起
訴處分）盤讓位於高雄縣鳳山市○○○路一０四號一樓「展昌超商」，未向主管
    機關高雄縣政府建設局申請變更及設立登記，擅自在上開超商內擺設電動機具水
    果盤一台、超級霹靂火一台、魯邦三世一台、創世紀一台、新象王一台、動物柏
    青樂二台、金牌虎霸王一台、滿貫大亨二台、龍鳳一台、金獅王一台、南北雙俠
    一台、春秋二代一台、金象王一台、沙漠風暴一台（共計十八台），供不特定之
    人打玩，並僱用有共同犯意聯絡之被告甲○○擔任兌換現金之工作。消費者以每
    次投入新台幣（下同）十元硬幣之方式消費把玩，投入硬幣則會開出分數，顧客
    可打玩至分數用盡為止。嗣於同年十二月二十一日下午六時四十分許，適有案外
    人陳輝燕、吳閔盛、吳金松、張簡原顯、謝瑞華現場打玩，為警臨檢而查獲，並
    扣得被告乙○○所有且供上述非法經營所用之電子遊戲機ＩＣ板十八塊、所得二
    萬六千二百二十元，因認被告乙○○涉犯電子遊戲場業管理條例第二十二條違反
    第十五條未依本條例規定辦理營利事業登記者，不得經營電子遊戲場業罪嫌，而
    被告甲○○則係幫助被告乙○○為上開犯行，為刑法第三十條第一項前段幫助犯
    。
二、按犯罪事實應依證據認定之，無證據不得推定其犯罪事實，刑事訴訟法第一百五
    十四條定有明文。又犯罪事實之認定，應憑真實之證據，倘證據是否真實尚欠明
    顯，自難以擬制推測之方法為其判斷之基礎。又認定犯罪事實所憑之證據，雖不
    以直接證據為限，間接證據亦包括在內，然無論直接證據，其為訴訟上之證明，
    須於通常一般之人均不致於有所懷疑，而得確信其為真實之程度者，始得據之為
    有罪之認定（最高法院五十三年臺上字第六五六號、七十六年度台上字第四九八
    六號判例參照）。本件公訴人認被告乙○○、甲○○涉犯上開罪嫌，無非係以被
    告乙○○、甲○○之自白、證人陳輝燕、吳閔盛、吳金松、張簡原顯、謝瑞華於
    警訊之證述，高雄縣警察局督察室維新小組現場臨檢記錄、扣案之上開電動機具
    及營業所得、展功超商營利事業登記證一紙為主要論據。訊據被告乙○○於本院
    審理時堅決否認有經營電子遊戲機之犯行，辯稱：伊並沒有負責經營電玩，是丙○○要伊頂替等語；另一被告甲○○則辯稱：伊係向丙○○應徵，並非乙○○等
    語。
三、經查：本件高雄縣警察局鳳山分局員警於九十年十二月二十一日下午六時四十分
    許，在高雄縣鳳山市○○○路一０四號展昌超商內所查獲之上開電動機具，係老
    闆丙○○接洽擺放，並於九十年十二月二十一日上班時交代要兌換硬幣予客人以
    方便打玩乙節，業據被告甲○○於九十年十二月二十一日在高雄縣警察局鳳山分
    局五甲派出所警訊供述明確，而於高雄縣警察局督察室維新小組現場臨檢記錄上
    亦記載負責人為丙○○，此有高雄縣警察局督察室維新小組現場臨檢記錄一紙在
    卷可稽，此與被告甲○○於本院審理時供述其在展昌超商工作時老闆均為丙○○
    ，薪水亦是丙○○委託其他店員交付等情相符（參見本院九十一年五月二十八日
    及同年九月三十日審判筆錄），被告甲○○於偵訊時雖改口稱該店後來盤給別人
    ，一月薪水是向乙○○領取等語（參見九十一年度偵字第二九四號偵查卷第十一
    頁反面及第十二頁），被告甲○○供述前後即有不一致，復參諸被告甲○○於偵
    訊時另供述上開電玩係九十年十二月初丙○○擺設乙節，對照被告乙○○於同日
    偵訊時供述於九十年十二月一日即向丙○○以二十五萬八千元盤得展昌超商等情
    ，若被告乙○○於九十年十二月一日果真向丙○○已盤得展昌超商，何以丙○○
    於九十年十二月上旬仍繼續在展昌超商擺設電玩？兩者供述即有予盾。此外，被
    告乙○○於本院審理時亦坦承係丙○○要其頂罪，根本無盤得展昌超商一事，其
    於偵訊時所提出之盤讓證明並非真實等情（參見本院九十一年九月三十日審判筆
    錄），是以，被告甲○○於警訊中之供述應較可採，被告乙○○於偵訊中自白展
    昌超商係其向丙○○盤得並非法經營電子遊戲機等情，應屬虛偽，自難採信為真
    實，而證人即查獲當日到展昌超商打玩電玩之陳輝燕、吳閔盛、吳金松、張簡原
    顯、謝瑞華於警訊時並未證述被告乙○○為展昌超商之負責人，另展昌超商之營
    利事業登記證記載營利事業名稱為展功商行，負責人為黃建嶺亦非被告乙○○，
    綜上所述，堪認被告乙○○所辯並無在展昌超商經營電子遊戲機之犯行，並非子
    虛。此外，又查無其他積極證據，足認被告乙○○確有擺設電子遊戲機之犯行，
    公訴人所舉之證據尚不能證明被告乙○○犯罪，依法應為無罪之諭知。而被告甲○○公訴人認係幫助被告乙○○從事非法經營電子遊戲機之幫助犯，被告乙○○
    無法證明有公訴人所指之犯行已如前述，則被告吳志芯即無幫助被告乙○○而成
    立刑法第三十條第一項前段從犯之可能，依法亦應為無罪之諭知。
四、公訴人另移送九十一年度偵字第五六四九號案件，認此部分與上開被告甲○○遭
    起訴部分有連續犯關係，被告甲○○於本件起訴部分既應為無罪之判決，即與移
    送併案之部分無連續犯之裁判上一罪之關係，爰退回公訴人另行依法處理。至於
    本件被告乙○○是否另涉犯刑法一百六十四條第二項頂替罪，及被告甲○○是否
    另涉犯幫助丙○○非法經營電子遊戲機，亦請公訴人另行依法偵辦。
據上論斷，應依刑事訴訟法第四百五十二條、第三百零一條，判決如主文。
中      華      民      國      九十一    年     十     月     十一     日
                                  臺灣高雄地方法院刑事庭
                                      法  官  廖建瑜
右正本證明與原本無異。
如不服本判決，應於判決送達後十日內，向本院提出上訴狀。
                                      書記官  王翌翔
中      華      民      國      九十一    年     十     月     十一     日
